【裁判字號】    90,訴,601
【裁判日期】    900622
【裁判案由】    毒品危害防制條例
【裁判全文】
臺灣彰化地方法院刑事判決                            九十年度訴字第六一號
    公  訴  人  臺灣彰化地方法院檢察署檢察官
    被      告  甲○○
右列被告因違反毒品危害防制條例案件，經檢察官提起公訴（九十年度毒偵緝字第一
三二號、九十年度毒偵字第一五七五號），本院判決如左：
    主      文
甲○○連續施用第一級毒品，累犯，處有期徒刑捌月。又連續施用第二級毒品，累犯
，處有期徒刑肆月。主刑部分應執行有期徒刑拾月。
    事      實
一、甲○○前因違反麻醉藥品管理條例案件，經本院彰化簡易庭以八十六年度彰簡字
    第一六八號判決判處有期徒刑四月，如易科罰金以三百元折算一日確定，於民國
    八十六年七月十日易科罰金執行完畢。又因施用毒品案件，經法院裁定送觀察、
    勒戒後，認無繼續施用毒品之傾向，由台灣板橋地方法院以八十七年度訴字第四
    七六號為免刑判決，並於八十八年四月十九日確定。詎仍不知悔改，復基於概括
    之犯意，自八十九年七月間起至九十年三月十八日止，以將海洛因置於針筒內注
    射之方式，在彰化縣員林鎮○○路廿九巷四十九號住處內，連續施用第一級毒品
    海洛因多次；又另基於概括之犯意，自八十九年十月二十日之前後某日起至九十
    年三月十一日止，以將安非他命置於玻璃管內，用火燒烤吸食煙氣之方式，在上
    開地點連續施用第二級毒品安非他命多次。嗣分別於八十九年十月二十四日下午
    五時五十分許，在彰化縣員林鎮○○街二十一號前為警查獲，及九十年三月十九
    日經警緝獲後，送交台灣彰化看守所附設勒戒處所時採驗尿液呈鴉片類陽性反應
    而查獲。甲○○經依本院八十九年度毒聲字第五二七二號裁定送勒戒處所觀察、
    勒戒後，認有繼續施用毒品之傾向。
二、案經彰化縣警察局彰化分局報請臺灣彰化地方法院檢察署檢察官偵查及自動檢舉
    偵查起訴。
    理      由
一、右揭事實，業據被告甲○○於本院審理中坦承不諱，且其於八十九年十月二十四
    日為警查獲後，所採尿液送驗結果，係呈甲基安非他命陽性反應，而九十年三月
    十九日進入勒戒處所時，採尿送驗亦呈鴉片類陽性反應，此有彰化縣衛生局煙毒
    尿液檢驗成績書及長昕生活事業股份有限公司新東分公司出具之濫用藥物尿液檢
    驗報告各一紙附卷可稽。又被告前因施用毒品案件，經法院裁定送觀察、勒戒後
    ，認無繼續施用毒品之傾向，由台灣板橋地方法院以八十七年度訴字第四七六號
    為免刑判決，並於八十八年四月十九日確定；復因本件施用毒品案件，經依本院
    八十九年度毒聲字第五二七二號裁定送勒戒處所觀察、勒戒後，認有繼續施用毒
    品之傾向等情，有臺灣高等法院被告全國前案紀錄表、台灣彰化地方法院檢察署
    刑案資料查註紀錄表、免刑判決書、裁定書、台灣彰化看守所九十年三月三十日
    彰所戒字第九三六號函附之有無繼續施用毒品傾向證明書及評估標準紀錄表各一
    份在卷為憑。本案事證已臻明確，被告犯行洵堪認定。
二、查被告甲○○前因施用毒品案件，經觀察、勒戒後，認無繼續施用毒品之傾向，
    由檢察官為不起訴處分後，復於五年內再度施用海洛因及安非他命，核其所為，
    係犯毒品危害防制條例第十條第一項、第二項之施用第一、二級毒品罪。被告於
    施用前後持有海洛因及安非他命之低度行為，應為施用之高度行為所吸收，不另
    論罪。又其多次施用第一、二級毒品犯行，均為時間緊接，方法相同，觸犯構成
    要件相同之罪名，顯係基於概括之犯意為之，各依連續犯之規定論以一罪，並均
    依法加重其刑。至其所犯上開二罪間，犯意各別，行為互殊，應予分論併罰。查
    被告前因違反麻醉藥品管理條例案件，經本院彰化簡易庭以八十六年度彰簡字第
    一六八號判決判處有期徒刑四月，如易科罰金以三百元折算一日確定，於八十六
    年七月十日易科罰金執行完畢，有卷附臺灣高等法院被告全國前案紀錄表、台灣
    彰化地方法院檢察署刑案資料查註紀錄表足參，其受有期徒刑之執行完畢，五年
    內再犯本件有期徒刑以上之罪，為累犯，均應依法遞加其刑。爰審酌被告曾因毒
    品案件經法院判處徒刑及送交觀察、勒戒，竟猶多次施用毒品而不思遠離毒害，
    實有再加教化之必要，惟其犯後尚能坦承犯行，態度堪稱良好，且施用毒品固戕
    害個人健康至深，然就他人權益之侵害仍屬有限，及其犯罪動機、目的、手段、
    具有高工學歷之智識程度等一切情狀，分別量處如主文所示之刑，並定其應執行
    之刑，以示懲儆。
三、公訴意旨另以：被告甲○○於九十年三月十八日在其位於彰化縣員林鎮○○路廿
    九巷四十九號住處內，施用第二級毒品安非他命，因認被告就此部分另涉有毒品
    危害防制條例第十條第二項之罪嫌等語。惟按犯罪事實應依證據認定之，無證據
    不得推定其犯罪事實，刑事訴訟法第一百五十四條定有明文；又常人如未施用安
    非他命，其尿水應無甲基安非他命反應，倘有施用者，約百分之九十於九十六小
    時內自尿中排出，故推算施用期間最長可能不會超過四日，此亦經行政院衛生署
    藥物食品檢驗局八十一年二月八日以（八一）藥檢壹字第００一一五六號函闡釋
    甚明。經查：被告於九十年三月十九日進入台灣彰化看守所附設勒戒處所時，採
    尿送驗結果係呈鴉片類陽性反應，並未檢出尿液中含有安非他命類之成分殘留，
    此有前揭長昕生活事業股份有限公司新東分公司出具之濫用藥物尿液檢驗報告一
    紙可資為憑。是被告於該次驗尿時之九十年三月十九日往前回溯四日內，自無可
    能有何施用安非他命之犯行；徵之被告於本院審理中，明確表示較少吸食安非他
    命，最後一次吸食時間約在九十年三月十一日等語，益臻明確。公訴人徒憑被告
    於偵查中與事實不符之自白，置專業鑑定機關尿液檢驗結果於不顧，遽認被告於
    九十年三月十八日仍有施用安非他命之事實，顯有未洽，自難憑採。此外，復查
    無其他積極證據足認被告確有公訴人所指之該部分犯行，不能證明其犯罪，惟因
    公訴人認此與前揭業經論罪科刑之施用第二級毒品部分有連續犯之裁判上一罪關
    係，爰不另為無罪之諭知。
據上論斷，應依刑事訴訟法第二百九十九條第一項前段，毒品危害防制條例第十條第
一項、第二項，刑法第十一條前段、第五十六條、第四十七條、第五十一條第五款，
判決如主文。
本案經檢察官孫治遠到庭執行職務。
中        華        民        國      九十    年    六    月   二十二   日
                                臺灣彰化地方法院刑事第三庭
                                      法      官  高  文  崇
右正本證明與原本無異。
如不服本判決，應於判決送達後十日內向本院提出上訴狀( 須附繕本 )。
                                      法院書記官  楊  筱  惠
中        華        民        國      九十    年    六    月   二十二   日
毒品危害防制條例第十條：
施用第一級毒品者，處六月以上五年以下有期徒刑。
施用第二級毒品者，處三年以下有期徒刑。


司法院資訊處製作；財團法人民間司法改革基金會備份。
